臺灣新北地方法院民事裁定
111年度家聲字第31號
聲  請  人  張鳳榛  






上列聲請人因本院108年度婚字第129號離婚等事件，聲請交付法
庭錄音光碟，本院裁定如下：
    主      文
一、聲請人於繳納費用後，准予交付本院108年度婚字第129號離
    婚等事件於中華民國111年2月22日、111年4月14日筆錄之法
    庭錄音光碟。
二、聲請人就第一項所示數位錄音光碟內容，不得散布、公開播
    送，或為非正當目的使用。
三、聲請費用由聲請人負擔。
    理      由
一、按家事事件，除卷內文書涉及當事人或第三人隱私或業務秘
    密，如准許閱覽、抄錄或攝影，有足致其受重大損害之虞，
    或其他依法令得不予許可或限制聲請閱覽、抄錄或攝影卷內
    文書，或涉及國家機密或其他依法令應予保密之事項者，法
    院得不予許可或限制交付法庭錄音或錄影內容外，當事人及
    依法得聲請閱覽卷宗之人，因主張或維護其法律上利益，得
    於開庭翌日起至裁判確定後6個月內，繳納費用聲請法院許
    可交付法庭錄音或錄影內容，觀諸法院組織法第90條之1第1
    、2、3項，家事事件法第97條，非訟事件法第48條準用民事
    訴訟法第242條第3項等規定即明。故法院不予許可或限制交
    付法庭錄音或錄影內容之裁量標準，當與上開不予准許或限
    制閱覽、抄錄或攝影卷內文書之規定一致（最高法院109年
    台簡抗字第73號民事裁定參照）。又所謂「法律上利益」係
    指核對更正筆錄、他案訴訟所需、或認法院指揮訴訟方式對
    其訴訟權益有影響之虞，欲用以保障其法律上利益等，有上
    開條文立法理由可參。
二、聲請意旨略以：聲請人因離婚等事件（本院108年度婚字第
　　129號），為確認內容是否與筆錄相符，爰聲請交付上開期
    日之法庭錄音光碟等語。
三、查聲請人係本院108年度婚字第129號離婚等事件之當事人，
    為依法得聲請閱覽卷宗之人，業經本院查明無訛，堪認聲請
    人係屬有權聲請交付錄音光碟之人，復已敘明其聲請交付法
    庭錄音以維護其法律上利益之理由，且該次法庭錄音內容尚
    無涉及當事人或第三人隱私或業務秘密事項，揆諸首揭規定
    ，其聲請交付本院上開期日之法庭錄音光碟，核無不合，應
    予准許。
四、末按持有法庭錄音錄影及其利用保存辦法第8條第1項法庭錄
    音、錄影內容之人，就取得之錄音、錄影內容，不得散布、
    公開播送，或為非正當目的使用，法庭錄音錄影及其利用保
    存辦法第8條第3項規定甚明，法院組織法第90條之4並定有
    行政罰鍰之規定，是聲請人取得上開法庭錄音光碟，其使用
    自應注意不得違反上開規定，附此敘明。
五、依法院組織法第90條之1第1項前段、法庭錄音錄影及其利用
    保存辦法第8條第1項，裁定如主文。
中　　華　　民　　國　　111 　年　　4 　　月　　27　　日
                   家事法庭     法  官　陳嘉宏
以上正本係照原本作成。
不得抗告。
中　　華　　民　　國　　111 　年　　4 　　月　　27　　日
                                書記官　林詩雅